臺灣高等法院交通事件裁定　　　　　　100年度交抗字第627號
抗　告　人
即受處分人　豐勇興
上列抗告人因違反道路交通管理處罰條例案件，不服臺灣板橋地
方法院，中華民國100年5 月2日所為裁定（99年度交聲字第4622
號），提起抗告，本院裁定如下：
    主  文
抗告駁回。
    理  由
一、原處分意旨略以：抗告人即受處分人豐勇興因於計程車駕駛
    人執業期中犯竊盜罪，經臺灣南投地方法院判決有期徒刑3
    月15日確定，於民國99年9月6日16時50分許，經臺北縣政府
    警察局交通警察大隊警員以北縣警交大字第C00000000 號舉
    發違反道路交通管理事件通知單當場舉發，並經原處分機關
    於99年12月15日以其有「計程車駕駛人執業期中犯竊盜罪，
    經臺灣南投地方法院判決有期徒刑3 月15日確定」之違規事
    實，依道路交通管理處罰條例第37條第3項、第67條第2項規
    定（原處分書漏載第67條第2 項），裁處受處分人吊銷駕駛
    執照，並自吊銷之日起，3 年內不得重新考領駕駛執照。
二、抗告意旨略以：抗告人確實於95年5 月15日在不知情狀況下
    於南投縣市幫砂石廠運送砂石，然抗告人不知該行為係已違
    法，並已在臺灣南投地方法院審理時陳明上情，因而該法院
    判處抗告人得易科罰金之有期徒刑3 月確定。抗告人一生清
    白，在不知情下觸法冤枉沾污點。又抗告人年紀已大，一切
    都要靠駕駛執照工作養家，懇請鈞院能否看在抗告人一生無
    犯錯又不知情犯錯下，給予抗告人一條生路，將吊銷駕照之
    年限縮短為半年或一年云云。
三、按計程車駕駛人，在執業期中，犯竊盜、詐欺、贓物、妨害
    自由或刑法第230條至第236條各罪之一，經第一審法院判決
    有期徒刑以上之刑後，吊扣其執業登記證，其經法院判決有
    期徒刑以上之刑確定者，廢止其執業登記，並吊銷其駕駛執
    照；再汽車駕駛人，曾依前揭規定吊銷駕駛執照者，三年內
    不得考領駕駛執照，道路交通管理處罰條例第37條第3 項、
    第67條第2項分別定有明文。
四、經查：
    (一)抗告人於72年9月1日考領職業小型車駕駛執照，88年6 月
      29日領有計程車駕駛人執業登記證（證號：F001308 號）
      ，有效期間至99年1月19日止，而於執業期中之95年5月15
      日因犯竊盜罪，經臺灣南投地方法院以95年度易字第396
      號判處有期徒刑7月，減為有期徒刑3月又15日，如易科罰
      金，以銀元300元即新臺幣900元折算1日，96年9月27日確
      定，有新北市政府警察局100年1月26日北警交字第100001
      2055號函暨所附之執業登記資料、臺灣南投地方法院95年
      度易字第396 號刑事判決書及臺灣南投地方法院檢察署執
      行傳票等件附卷可稽。原舉發單位臺北縣（改制為新北新
      ）政府警察局因而於前開判決確定後3年內之99年9月6 日
      ，以抗告人於執業期中因犯竊盜罪經判決確定並執行之違
      規事實，製發舉發通知單；並經原處分機關交通部公路總
      局臺北區監理所於99年12月15日以抗告人有執業期中因犯
      竊盜罪案，由臺灣南投地方法院檢察署96年執字第3173號
      指揮執行徒刑3 月15日之違規事實，依道路交通管理處罰
      條例第37條第3項、第67條第2項之規定，裁處抗告人「(一)
      吊銷駕駛執照，駕駛執照限於100年1月14日前繳送。(二)上
      開駕駛執照逾期不繳送者，自100年1月15日起逕行註銷駕
      駛執照。(三)駕駛執照吊（註）銷後，自吊（註）銷之日起
      ，3 年內不得重新考領駕駛執照」，亦有臺北縣政府警察
      局交通警察大隊警員北縣警交大字第C00000000 號舉發違
      反道路交通管理事件通知單及交通部公路總局臺北區監理
      所北監營裁字第裁40-C00000000號違反道路交通管理事件
      裁決書見原審卷第7-8頁、第18-25頁）。抗告人就其於領
      有計程車駕駛人登記證執業期間中犯竊盜罪，經法院判處
      有期徒刑以上之刑確定，亦均供承在卷，其違規行為堪予
      認定。
    (二)抗告人雖以其須仰賴駕駛執照工作養家，且為不知情下犯
      錯，請求給予縮短禁止重新考領駕駛執照之期限云云。惟
      道路交通管理處罰條例第37條之立法意旨，係以防治犯罪
      保障社會安全為主要目的。又臺灣地區營業小客車（計程
      車）駕駛人於執業期中犯罪，以犯竊盜罪、詐欺罪贓物罪
      、妨害自由罪及妨害風化罪等5 種犯罪類型比率最多。對
      於社會治安及乘客安全構成重大威脅，且由於營業小客車
      駕駛人之工作富流動性，接觸單身女性及攜帶大批財物旅
      客之機會甚多，且較易遭其控制，如不予防範，後果嚴重
      ，故科以吊銷駕駛執照，並自吊銷之日起，3 年內不得重
      新考領駕駛執照，以使汽機車駕駛人知所警惕，進而防止
      此類嚴重之違規行為發生。是本件吊銷駕駛執照禁考3 年
      之處分，於抗告人生計，固不無影響，但此係立法是否過
      嚴，應否修正之問題。法官應依據法律審判，並無自由斟
      酌之餘地。至於抗告人竊盜部分，非屬過失行為，並經判
      決確定在案；又其為領有營業駕駛執照人，對於道路交通
      管理處罰條例之處罰規定，已難諉為不知，更不得以不知
      規定而為減輕或免除處罰之主張；另辯稱家中經濟將陷於
      困頓，請求請求縮短禁考期限云云，於法亦有未合，所辯
      均不足採。抗告人據此主張原裁定不當，為無理由。
五、綜上所述，原審以抗告人上開違規行為明確，原處分機關依
    道路交通管理處罰條例第37條第3項、第67條第2項（裁決書
    漏載第第67條第2 項）及違反道路交通管理事件統一裁罰基
    準表之規定，裁處抗告人吊銷駕駛執照，並自吊銷之日起，
    3年 內不得重新考領駕駛執照，並無違誤，而駁回抗告人之
    異議，經核並無不合。抗告人提起本件抗告，為無理由，應
    予駁回。
據上論斷，應依道路交通事件處理辦法第25條，刑事訴訟法第41
2條，裁定如主文。
中    華    民    國    100    年    5    月    30    日
                  刑事第二十三庭審判長法  官  童有德
                                      法  官  陳祐治
                                      法  官  劉方慈
以上正本證明與原本無異。
不得再抗告。
                                      書記官  李家敏
中    華    民    國    100    年    5    月    30    日